# 研发费用的相关问题

提问人：jlapple 时间：2019-05-13 20:44:41
公司根据研发方案生产出产品，并提供给客户试用，试用期大致在 6 个月，试用期内公司负责提供指导、维护以及测试升级，试用期结束后，如达到客户要求客户将出资购买，如达不到公司将收回该产品。如果在产品提供给客户时，就可以合理预期该产品不会退货且客户能够购买，那么试用期发生的费用支出是作为售后服务费还是试制期间的研发测试费？请陈版及各位给点意见。

回答人：chenyiwei
要看这部分试用期发生的费用支出所针对的具体内容，例如是否形成所研发产品在各种使用场景下的的完整测试数据，作为后续改进升级的依据；是否在这一过程中对产品作出实质性的改进升级等。